【裁判字號】    98,易,735
【裁判日期】    980430
【裁判案由】    毒品危害防制條例
【裁判全文】
臺灣臺北地方法院刑事判決               98年度易字第735號
公  訴  人  臺灣臺北地方法院檢察署檢察官
被      告  甲○○
上列被告因毒品危害防制條例案件，經檢察官提起公訴（98年度
毒偵字第641號、第644號），本院判決如下：
    主  文
甲○○施用第二級毒品，累犯，處有期徒刑伍月，扣案玻璃球吸
食器壹組沒收銷燬之；又施用第二級毒品，累犯，處有期徒刑伍
月，扣案第二級毒品甲基安非他命壹包（驗餘淨重零點壹壹壹柒
公克，不含空塑膠包裝袋）沒收銷燬之，扣案之空塑膠包裝袋壹
個沒收。應執行有期徒刑柒月，扣案玻璃球吸食器壹組、第二級
毒品甲基安非他命壹包（驗餘淨重零點壹壹壹柒公克，不含空塑
膠包裝袋）均沒收銷燬之，扣案之空塑膠包裝袋壹個沒收。
    事  實
一、甲○○前於民國90年間因施用毒品案件，經臺灣板橋地方法
    院（下稱：板橋地院）裁定令入勒戒處所觀察勒戒，因無繼
    續施用毒品之傾向而於90年2 月5 日出所，並經臺灣板橋地
    方法院檢察署（下稱：板橋地檢署）檢察官於90年2 月9 日
    以90年度毒偵緝字第86號不起訴處分確定；於91年間再因施
    用第二級毒品案件，經板橋地院裁定令入勒戒處所觀察勒戒
    後，認有繼續施用毒品之傾向，再經板橋地院裁定令入戒治
    處所施以強制戒治，於92年4 月15日執行完畢（91年12月17
    日停止強制戒治處分），並經板橋地檢署檢察官提起公訴，
    由板橋地院以91年度易字第1571號判決判處有期徒刑6 月確
    定；其於92年間又因竊盜案件，於92年7 月31日經板橋地院
    以92年度簡字第1411號判決判處有期徒刑3 月確定，復因違
    反毒品危害防制條例之施用第二級毒品案件，經板橋地院裁
    定令入戒治處所施以強制戒治，於93年1 月9 日因毒品危害
    防制條例修正施行而出所，並經板橋地檢署檢察官聲請以簡
    易判決處刑，於92 年12 月1 日經板橋地院以92年度簡字第
    2516號判決判處有期徒刑4 月確定，兩案並經板橋地院裁定
    定執行刑有期徒刑6 月，前開所定之刑接續執行至93年10月
    7 日縮短刑期執行完畢。其再於94年間因違反毒品危害防制
    條例、竊盜案件，先後經板橋地院以94年度易字第366 號判
    決、94年度簡上字第176 號判決，分別判處有期徒刑8 月、
    1 年6 月確定，經板橋地院裁定定應執行有期徒刑2 年1 月
    ，於94年10月17日入監執行至96年1 月22日假釋出監付保護
    管束，於96年7 月2日 因假釋期滿未經撤銷而以執行完畢論
    。詎其仍不知悔改，復分別基於施用第二級毒品之犯意，於
    98年2 月9 日0 時許、同年月10日22時許，在其位於臺北縣
    中和市○○路7 巷19 號2樓住處，以將含安非他命之甲基安
    非他命置入玻璃球內以火燒烤之方式，施用第二級毒品甲基
    安非他命及安非他命各1 次。嗣分別於98年2 月10日2 時10
    分許，在臺北市中正區○○○路及汀州路口，及98年2 月11
    日1 時40分許，在臺北市中山區○○○路○段37號前，為警
    盤查查獲，並分別扣得留有甲基安非他命殘渣之玻璃球吸食
    器1 組及甲基安非他命1 小包（驗餘淨重0.1117公克）。
二、案經臺北市政府警察局中正第二分局、中山分局先後移送臺
    灣臺北地方法院檢察署檢察官偵查起訴。
    理  由
一、前揭事實，業據被告甲○○於本院審理時坦承不諱（見本院
    98年4 月22日審理筆錄第3 、4 頁），而被告先後2 次為警
    查獲所親自採集之尿液，經送鑑定結果均呈甲基安非他命、
    安非他命陽性反應，此有臺北市政府警察局偵辦毒品案件尿
    液檢體委驗單、臺灣尖端先進生技醫藥股份有限公司濫用藥
    物檢驗報告各2 份在卷可稽（見98年度毒偵字第641 號卷第
    49、50頁、98年度毒偵字第644 號卷第55、56頁），且被告
    為警查獲所扣得之白色結晶體1 包，經送交通部民用航空局
    航空醫務中心鑑定結果，確實檢出Methamphetamine 成份（
    淨重0.1120公克，取樣0.0003公克，餘重0.1117公克），有
    該局98年2 月25日航藥鑑字第0980939 號毒品鑑定書在卷可
    查（見98年度毒偵字第644 號卷第65頁）。此外，並有卷附
    之自願受搜索同意書、搜索扣押筆錄及扣押物品目錄表各2
    份（見98年度毒偵字第641 號卷第17至20頁、第22頁、98年
    度毒偵字第644 號卷第13至17頁），及扣案之玻璃吸食器1
    組可資佐證，足徵被告所為任意性自白核與事實相符，應堪
    採信。
二、按安非他命、甲基安非他命均為毒品危害防制條例第2 條第
    2 項第2 款明定之第二級毒品，被告前有如事實欄所載之觀
    察勒戒、強制戒治之情形，且於強制戒治完畢後5 年內已有
    再犯施用毒品案件經判刑之情形，有卷附臺灣高等法院被告
    前案紀錄表可參，其再犯本件毒品危害防制條例第10條之罪
    ，應依毒品危害防制條例第10條之規定論處（最高法院95年
    度第7 次刑事庭會議決議參照）。是核被告所為，係犯有二
    次毒品危害防制條例第10條第2 項之施用第二級毒品罪。被
    告施用前後持有第二級毒品之低度行為，均為施用之高度行
    為所吸收，均不另論罪。查被告有上開有期徒刑執行完畢之
    前案執行情形，有卷附臺灣高等法院被告前案紀錄表可參，
    其受有期徒刑執行完畢後，5 年以內故意再犯本件有期徒刑
    以上之罪，均為累犯，應分別依刑法第47條第1 項規定加重
    其刑。爰審酌被告有多項犯罪前科，素行不佳，其前因施用
    毒品，歷經觀察勒戒及強制戒治程序，惟仍未戒絕毒害，復
    再犯本件施用毒品二罪，其施用毒品對於社會秩序固有間接
    之影響，惟本質上尚屬自我戕害行為，暨被告之生活狀況、
    智識程度及犯後態度等一切情狀，分別量處如主文所示之刑
    ，並定其應執行之刑。扣案之第二級毒品甲基安非他命1 小
    包（驗餘淨重0.1117公克），應依毒品危害防制條例第18條
    第1 項前段之規定，予以宣告沒收銷燬之；又扣案之玻璃球
    吸食器1 組，因留有第二級毒品甲基安非他命殘渣，分離費
    事亦無實益，爰依毒品危害防制條例第18條第1 項前段之規
    定，一併予以宣告沒收銷燬之；至於扣案之包裝第二級毒品
    甲基安非他命之空塑膠包裝袋1 個，為被告所有而供包裝毒
    品之用，有防潮溼及防逸漏之作用，爰依刑法第38條第1 項
    第2 款規定，予以宣告沒收。
據上論斷，應依刑事訴訟法第299條第1項前段，毒品危害防制條
例第10條第2 項、第18條第1 項前段，刑法第11條前段、第47條
第1 項、第38條第1 項第2 款、第51條第5 款，判決如主文。
本案經檢察官蔡偉逸到庭執行職務
中    華    民    國    98    年    4     月    30    日
                  刑事第十庭    法  官  林春鈴
以上正本證明與原本無異。
如不服本判決應於收受送達後10日內向本院提出上訴書狀，並應
敘述具體理由；其未敘述上訴理由者，應於上訴期間屆滿後20日
內向本院補提理由書（均須按他造當事人之人數附繕）「切勿逕
送上級法院」。
                                書記官  黃鈴容
中    華    民    國    98    年    4     月    30    日
附錄論罪法條：
毒品危害防制條例第10條
施用第一級毒品者，處 6 月以上 5 年以下有期徒刑。
施用第二級毒品者，處 3 年以下有期徒刑。


司法院資訊處製作；財團法人民間司法改革基金會備份。
